臺灣高雄地方法院刑事判決　　　　　　100年度簡上字第341號
上　訴　人　臺灣高雄地方法院檢察署檢察官
被　　　告　林晉安
上列上訴人因被告傷害案件，不服本院高雄簡易庭100年度簡字
第2429號所為第一審判決（偵查案號：98年度偵字第6191號），
提起上訴，本院管轄之第二審合議庭判決如下：
      主  文
上訴駁回。
    事實及理由
一、本案經本院審理結果，認第一審判決認事用法及量刑均無不
    當，應予維持，並引用第一審判決書記載之事實、證據及理
    由（如附件）。
二、檢察官上訴意旨略以：被告林晉安與告訴人鄭晟懿素不相識
    ，僅因與告訴人一言不合，即出手毆打告訴人，至告訴人受
    有頭皮及左耳後撕裂傷、兩側上臂瘀腫傷、右手背瘀腫擦傷
    、肩部紅腫瘀傷、背脊部多處條紋式紅腫瘀傷之傷害，足徵
    被告下手傷害之兇狠，惡性非輕，且迄今未與告訴人達成和
    解，亦未為任何賠償，原審量刑過輕云云。
三、按刑罰之量定，屬於法院自由裁量之職權行使，應受比例原
    則等法則之拘束，並非可恣意為之，致礙及公平正義之維護
    。如法院對有罪之被告科刑，符合罪刑相當之原則，使罰當
    其罪，並適用刑法第57條明定科刑時應注意該條所列10款事
    項，以為科刑輕重之標準，兼顧一般預防之普遍適應性，與
    具體個案特別預防之妥當性，而於判決理由詳細交待，即屬
    相當，即不得任意指摘為違法。查本件原審法院審酌被告與
    告訴人二人並不相識，自無仇隙，僅因於前往朋友（即蔣豐
    懋）家中借書時，與前往討債之告訴人二人一言不合，即出
    手毆打告訴人，造成渠等受有如原審判決犯罪事實欄所受之
    傷害，而未能以理性方式解決問題，所為甚有不當，惟念其
    犯後坦承犯行，態度尚可，並考量告訴人二人所受之傷勢尚
    非十分嚴重，及被告犯罪之動機、手段、智識程度等一切情
    狀，量處拘役50日，經核尚屬適當，檢察官執此指摘原判決
    量刑過輕，自無足取，其上訴為無理由，應予駁回。
四、綜上所述，本件原審以被告所為係犯刑法第277條第1項之傷
    害罪，其認事用法並無違誤，量刑亦屬妥適，原審檢察官援
    引告訴人之理由，主張原審量刑過輕等情上訴，並無理由，
    應予駁回。
據上論斷，應依刑事訴訟法第455 條之1 第1 項、第3 項、第36
8 條，第373 條，判決如主文。
本案經檢察官李茂增到庭執行職務。
中    華    民    國   100    年    10    月    26    日
                  刑事第二庭  審判長法  官  李政庭
                                    法  官  施盈志
                                    法  官  洪韻婷
以上正本證明與原本無異。
不得上訴。
中    華    民    國   100    年    10    月    27    日
                                    書記官  莊永利
<附件>
臺灣高雄地方法院刑事簡易判決         100年度簡字第2429號
公  訴  人  臺灣高雄地方法院檢察署檢察官
被      告  林晉安  男  民國○○年○○月○日生
                    身分證統一編號：Ｚ000000000號
                    住高雄市○○區○○里○○街62號
                    居高雄市○○區○○街27號（送達址）
上列被告因傷害案件，經檢察官提起公訴（98年度偵字第6191
號），本院認為宜以簡易判決處刑（100 年度審易緝字第2 號）
，逕以簡易判決處刑如下：
    主  文
林晉安犯傷害罪，處拘役伍拾日，如易科罰金，以新臺幣壹仟元
折算壹日。
    事實及理由
一、林晉安係蔣豐懋之朋友，蔣豐懋之父蔣宏儒積欠鄭晟懿新臺
    幣18萬元債務，鄭晟懿乃於民國97年10月29日晚上10時許，
    駕駛其姊夫吳俊良所有車牌號碼3915-JL 號自小客車搭載友
    人高漢傑（鄭晟懿、高漢傑所涉恐嚇、重利罪嫌，另為不起
    訴處分），一同前往高雄縣岡山鎮（現改制為高雄市岡山區
    ○○○○街29巷14號蔣豐懋及其母蔣黃春美住處催討債務，
    蔣黃春美為免蔣豐懋介入，乃令蔣豐懋先到鄰居侯文國家中
    等候，惟其因認該債務不該由其負責而與鄭晟懿、高漢傑雙
    方爭執不下。適林晉安前來上址欲向蔣豐懋借書，見此情形
    表示其要報警並離開，鄭晟懿、高漢傑則尾隨其外出，雙方
    一言不合，林晉安即出手毆打鄭晟懿、高漢傑，並毀損吳晟
    懿所駕駛上開自小客車之前、後方擋風玻璃、左右前座及左
    後座車窗、駕駛座鈑金、車尾燈及後置物箱鈑金（毀損部分
    業據撤回而為不受理判決），鄭晟懿因遭毆打而受有頭皮及
    左耳後撕裂傷、兩側上臂瘀腫傷、右手背瘀腫擦傷、肩部紅
    腫瘀傷、背脊部多處條紋式紅腫瘀傷之傷害，高漢傑則受有
    右手肘挫傷併撕裂傷、右手腕撕裂傷之傷害。
二、證據名稱：
  (一)證人即告訴人鄭晟懿、高漢傑之證詞。
  (二)證人蔣黃春美、劉金娟、侯文國，及到場處理員警江彥勳、
    楊勝宏、王榮慶、宋裕仁之證述。
  (三)高雄縣立岡山醫院診斷證明書2紙。
  (四)被告之自白。
三、核被告林晉安所為，係犯刑法第277 條第1 項傷害罪。又被
    告係以一行為，同時傷害告訴人鄭晟懿、高漢傑，屬一行為
    觸犯數罪名之想像競合犯，依刑法第55條之規定，應從重論
    以一傷害罪。爰審酌被告與告訴人2 人並不相識，自無仇隙
    ，本係到朋友家借書，僅因與前往討債之告訴人2 人一言不
    合，即出手毆打告訴人，造成渠等受有前開傷害，而未能以
    理性方式解決問題，所為甚有不當，惟念其犯後坦承犯行，
    態度尚可，並考量告訴人2 人所受之傷勢尚非十分嚴重，及
    被告犯罪之動機、手段、智識程度等一切情狀，量處如主文
    所示之刑，並諭知易科罰金之折算標準，以資懲儆。
四、依刑事訴訟法第449 條第2 項，刑法第277 條第1 項、第55
    條、第41條第1 項前段，刑法施行法第1 條之1 ，逕以簡易
    判決處如主文所示之刑。
五、如不服本判決，得自收受送達之日起10日內向本院提出上訴
    狀，上訴於本院第二審合議庭（須附繕本）。
中    華    民    國   100    年    5     月    3     日
                  高雄簡易庭    法  官  王靖茹
以上正本證明與原本無異。
如不服本判決，應於判決送達之日起10日內向本院提出上訴書狀
。
中    華    民    國   100    年    5     月    3     日
                                書記官  楊明月
附錄本案論罪科刑法條：
〈中華民國刑法第277條第1項〉
傷害人之身體或健康者，處3 年以下有期徒刑、拘役或1 千元以
下罰金。